【裁判字號】    99,審訴,1709
【裁判日期】    991129
【裁判案由】    毒品危害防制條例
【裁判全文】
臺灣桃園地方法院宣示判決筆錄        99年度審訴字第1709號
公  訴  人  臺灣桃園地方法院檢察署檢察官
被      告  謝志青
指定辯護人  本院公設辯護人彭詩雯
上列被告因違反毒品危害防制條例案件，於中華民國99年11月29
日下午5 時許，在本院第10法庭宣示判決，出席職員如下：
          法  官  潘怡華
          書記官  郭怡君
法官起立朗讀判決主文、犯罪事實要旨、處罰條文，及告以上訴
限制、期間並提出上訴狀之法院，且諭知記載其內容：
一、主  文：
    謝志青施用第一級毒品，累犯，處有期徒刑捌月，扣案之分
    裝袋壹佰個均沒收；又施用第二級毒品，累犯，處有期徒刑
    柒月，扣案之吸食器貳組均沒收；應執行有期徒刑壹年壹月
    ，扣案之分裝袋壹佰個及吸食器貳組均沒收。
二、犯罪事實要旨：
    謝志青前(一)於民國86年間因違反肅清煙毒條例等案件，經本
    院以86年度訴字第672 號判決各判處有期徒刑7 月、10月、
    3 年6 月，應執行有期徒刑4 年9 月，上訴後，經臺灣高等
    法院以87年度上訴字第503 號判決駁回上訴而確定；(二)於86
    年間又因違反麻醉藥品管理條例案件，經本院以86年度訴字
    第1008號判決判處有期徒刑5 年6 月確定；(三)於87年間再因
    違反藥事法案件，經本院以87年度訴字第1297號判決判處有
    期徒刑10月，上訴後，經臺灣高等法院以88年度上訴字第40
    09號判決及最高法院以89年度台上字第6078號判決駁回上訴
    而確定。上開(一)、(二)4 罪刑嗣經臺灣高等法院以87年度聲字
    第1070號裁定應執行有期徒刑9 年6 月確定，並與(三)之罪刑
    有期徒刑10月接續執行，於93年7 月8 假釋併付保護管束出
    監，嗣遭撤銷假釋，原餘殘刑有期徒刑4 年3 月又10日，惟
    因中華民國九十六年罪犯減刑條例生效施行，上開(一)之有期
    徒刑7 月、10月及(三)之有期徒刑10月，均經本院以97年度聲
    減字第54號裁定各減刑2 分之1 ，(一)減刑後之罪刑有期徒刑
    3 月又15日、5 月部分並與不得減刑之有期徒刑3 年6 月及
    (二)之有期徒刑5 年6 月部分更定應執行刑為有期徒刑7 年8
    月確定後，僅餘殘刑有期徒刑2 年10月。另於87年間因施用
    第一、二級毒品案件，經本院以87年度毒聲字第377 號裁定
    送觀察、勒戒後，因認有繼續施用毒品傾向，經本院以87年
    度毒聲字第834 號裁定令入戒治處所施以強制戒治，嗣經本
    院裁定停止戒治併付保護管束出所，於93年3 月11日保護管
    束期滿強制戒治執行完畢，並經臺灣桃園地方法院檢察署檢
    察官以93年度戒毒偵字第79號為不起訴處分確定。(四)又於前
    開強制戒治執行完畢後5 年之93年間因連續施用第一級毒品
    及施用第二級毒品案件，經本院分別以94年度訴字第607 號
    判決判處有期徒刑8 月及以94年度壢簡字第747 號判決判處
    有期徒刑4 月確定；(五)於94年間又因贓物案件，經本院以95
    年度壢簡字第504 號判決判處有期徒刑4 月確定；(六)於94年
    間再因連續施用第一級毒品案件，經本院以94年度訴字第20
    19號判決判處有期徒刑8 月確定；(七)於94年間再因施用第二
    級毒品案件，經本院以94年度壢簡字第2028號判決判處有期
    徒刑6 月確定；(八)於94年間另因持有第二級毒品案件，經本
    院95年度壢簡字第189 號判決判處拘役50日確定。上開各罪
    嗣經本院以97年度聲減字第54號裁定減刑後，並就得減刑與
    不得減刑分別定應執行為有期徒刑為7 年8 月（(一)、(二)部分
    ）、5 月（(三)部分）、7 月（(四)、(五)部分）、6 月（(六)、(七)
    部分）及拘役25日（(八)部分）確定，於98年4 月5 日入監執
    行前揭(一)、(二)、(三)罪之殘刑並與上開有期徒刑7 月、6 月及
    拘役25日接續執行，而於98年3 月19日因拘役易科罰金執行
    完畢出監（於本案構成累犯）。詎其猶不知悔改，復基於施
    用第一、二級毒品之犯意，於99年6 月2 日晚間某時及同日
    16時許，在其位於桃園縣楊梅市○○路○段201 巷75弄63號
    之住處內，以將第一級毒品海洛因摻入香菸後吸食之方式，
    及以將第二級毒品甲基安非他命置入玻璃球後用火燒烤之方
    式，分別施用第一級毒品海洛因及第二級毒品甲基安非他命
    各1 次。嗣於同（2） 日21時許，在桃園縣楊梅市○○路○
    段201 巷75弄65號為警查獲，並扣得其所有供其施用第一級
    毒品所用之分裝袋100 個（起訴書漏載）及供其施用第二級
    毒品所用之吸食器貳組。
三、處罰條文：
    毒品危害防制條例第10條第1 項、第2 項，刑法第11條前段
    、第47條第1 項、第38條第1 項第2 款、第51條第5 款。
四、協商判決除有刑事訴訟法第455 條之4 第1 項第1 款於本訊
    問程序終結前，被告撤銷協商合意或檢察官撤回協商聲請者
    ；第2 款被告協商之意思非出於自由意志者；第4 款被告所
    犯之罪非第455 條之2 第1 項所定得以協商判決者；第6 款
    被告有其他較重之裁判上一罪之犯罪事實者；第7 款法院認
    應諭知免刑或免訴、不受理者情形之一，及違反同條第2 項
    「法院應於協商合意範圍內為判決；法院為協商判決所科之
    刑，以宣告緩刑或2 年以下有期徒刑、拘役或罰金為限」之
    規定者外，不得上訴。
五、如有前述例外得上訴之情形，又不服本件判決，得自收受判
    決送達後10日內，向本院提出上訴書狀，上訴於第二審法院
    。
中    華    民    國    99    年    11    月    29    日
                  臺灣桃園地方法院刑事庭
                                  法  官  潘怡華
以上正本證明與原本無異。
                                  書記官  郭怡君
中    華    民    國    99    年    11    月    29    日
附錄本案論罪科刑依據之法條：
毒品危害防制條例第10條
施用第一級毒品者，處 6 月以上 5 年以下有期徒刑。
施用第二級毒品者，處 3 年以下有期徒刑。

司法院資訊處製作；財團法人民間司法改革基金會備份。
